臺灣高雄地方法院刑事判決　　　　　　　94年度易字第1254號
公　訴　人　臺灣高雄地方法院檢察署檢察官
被　　　告　丙○○
上列被告因竊盜案件，經檢察官提起公訴（94年度偵緝字第536
號），本院判決如下：
    主  文
丙○○竊盜，累犯，處有期徒刑壹年。
    事  實
一、丙○○前於民國（下同）89年間曾犯竊盜罪，經本院判處有
    期徒刑8 月確定，並於91年2 月5 日執行完畢，竟無悔悟，
    於93年12月28日下午，以電話與丁○○相約而至丁○○位於
    高雄縣梓官鄉○○村○○路1 巷11號住處，竟乘丁○○於住
    處樓上整理物品之際，意圖為自己不法之所有，以不詳工具
    啟動機車電門鎖之方式，竊取丁○○之母甲○○所有之車號
    WII-628 號機車1 輛，得手後即騎乘該機車離去。嗣於94年
    1 月15日下午6 時許，在高雄縣梓官鄉○○村○○路149 號
    前，騎乘上開贓車而被警查獲。
二、案經高雄縣政府警察局岡山分局報請臺灣高雄地方法院檢察
    署檢察官偵查起訴。
    理  由
一、訊據被告丙○○矢口否認上開竊盜犯行，辯稱：前揭機車係
    丁○○借予其使用，並非其所竊取云云。惟查：
  （一）前揭機車確遭失竊之事實，業據證人即被害人甲○○於
        審理時指訴綦詳（見本院卷第36、37頁），而被告亦曾
        於通緝到案之偵訊中坦認竊取該機車等詞（見偵緝卷第
        15頁），且有贓物認領保管收據、該機車屬甲○○所有
        之行車執照影本、高雄市政府警察局車輛尋獲電腦輸入
        單及車輛竊盜及車牌失竊資料個別查詢報表─查詢車輛
        認可資料等各1 份在卷可稽（見警卷第15～17 、21 頁
        ）。
  （二）次就該輛失竊機車，經警於前開時、地在被告丙○○騎
        乘時查獲，且警方在查獲該機車時，該機車鑰匙孔內居
        然並未插入機車鑰匙（見警卷第2 頁之被告警詢筆錄之
        記載可知），並被告除自承查獲時並無該失竊機車之鑰
        匙外，而迄本院審理時，仍然未能尋獲其所聲稱業已遺
        失之該機車鑰匙等詞（見本院卷第19、21頁）；況證人
        甲○○在審理時亦供證：其自警局領回失竊機車時，機
        車鑰匙孔之外環掉落、整個鑰匙孔鬆脫等語（見本院卷
        第37頁）；足認被告騎駕該機車，竟非以機車鑰匙啟動
        電門之一般方式來使用，而係在未持有機車鑰匙之情形
        下，持不明工具硬撬該鑰匙孔以啟動機車之方式騎用，
        此由該失竊機車之電門鑰匙孔遭破壞即可知悉，則由被
        告以非比尋常之方式使用該機車之情狀，益徵被告取得
        該機車來源顯屬可疑。
  （三）復以證人即被告友人、亦被害人甲○○之女丁○○亦於
        審理時證述：伊絕未將該機車借予被告，且伊根本未持
        有上開機車之鑰匙，被告當日亦未曾以該機車搭載伊至
        網咖，而伊亦不知被告竟將該機車騎走等語（見本院卷
        第41～42頁），而證人甲○○亦在審理中證稱：93 年
        12月28日上開失竊機車之鑰匙並無遭竊，丁○○根本不
        知該機車鑰匙置於何處，且當時該機車鑰匙已由甲○○
        攜帶外出，而未置放於前址家中等詞（見本院卷第37頁
        ），核與證人丁○○所證伊並無持有該機車鑰匙一節相
        符，則被告所辯：係丁○○於93年12月28日將機車借予
        被告使用，且交付鑰匙云云，顯不符實，而無可信。
  （四）再者，被告於警詢時供述：上開失竊機車係丁○○騎至
        被告住處將之交付予被告使用（見警卷第2 頁）；然在
        偵、審中卻供陳：該機車係於93年12月底時在丁○○家
        中向丁○○所借云云（見偵緝卷第24頁、本院卷第44頁
        ）；則被告關於丁○○究係於何處借車給被告（係被告
        住處？或丁○○家？）所供竟前後不一，顯見其偽；又
        被告於警、偵訊及審理時均供述：丁○○曾持1 把鑰匙
        插進機車電門鎖以發動機車云云（見警卷第2 頁、偵緝
        卷第24頁、本院卷第44頁），然此非但業經證人丁○○
        否認其情，已如前述，且被告非僅於員警查獲時，發現
        根本未使用鑰匙啟動機車，甚至在本院審理時，被告亦
        從未能提出該丁○○所交付之鑰匙（見本院卷第21頁）
        ，更見被告所供此節，顯無任何憑據，無非子虛，自不
        足採。
  （五）綜上所述，被告既曾於偵查中坦承竊取機車，且員警查
        獲被告時係連同失竊機車人贓俱獲，該機車所有人確認
        機車係遭竊盜，被告所辯丁○○借車一節，亦為丁○○
        所否認，而被告騎用該機車竟係以不詳之工具硬撬機車
        電門鎖之方式發動機車，足見被告顯非自正常管道取得
        該機車之使用，從而，本件事證已明，被告所辯，均屬
        飾卸之詞，並無可信，其竊盜犯行堪予認定。
二、核被告丙○○所為，係犯刑法第320 條第1 項之竊盜罪。被
    告前於89年間曾犯竊盜罪，經本院判處有期徒刑8 月確定，
    並於91年2 月5 日執行完畢，此有臺灣高等法院被告前案紀
    錄表可按，5 年以內再犯本件有期徒刑以上之罪，為累犯，
    依刑法第47條規定加重其刑。爰審酌被告於89年間因竊盜案
    件，經本院判處有期徒刑8 月確定，已執行完畢，又於93年
    間再犯竊盜罪，經本院判處有期徒刑9 月確定，尚未執行完
    畢，均有臺灣高等法院被告前案紀錄表可考，竟復為本案竊
    盜犯行，顯見其素行不良，並其肆意竊取友人家中之機車，
    益見惡性非輕，且被告犯罪後竟仍矢口否認犯行，飾詞狡展
    ，態度惡劣等一切情狀，量處如主文所示之刑，以資懲儆。
    至被告用以撬開前揭機車電門鎖啟動機車以下手竊盜之不詳
    工具，既未扣案，又不知究係可物，雖係被告竊盜所用之物
    ，爰不為沒收之諭知，附此敘明。
三、公訴意旨另以：被告丙○○於93年12月28日下午，前往丁○○位於高雄縣梓官鄉○○村○○○路1 巷11號住所內，趁丁○○因事外出之際，竟意圖為自己不法之所有，並基於概括
    之犯意，先以不詳之工具撬開該住所三樓之鐵門，竊取蔡復
    安所有南仁湖集團小墾面渡假村股票8 張、蔡苡欣向世華商
    業銀行股份有限公司 (下稱世華銀行)所 申請之現金卡、聯
    邦商業銀行股份有限公司 (下稱聯邦銀行)所申 請信用卡等
    物，因認被告涉犯刑法第320 條第1 項之竊盜罪云云。
  （一）按「犯罪事實，應依證據認定之，無證據不得認定其犯
        罪事實」，又「不能證明被告犯罪者，應諭知無罪之判
        決」，刑事訴訟法154 條第2 項、第301 條第1 項分別
        定有明文。
  （二）被告丙○○堅詞否認曾有前述之竊盜犯行，辯稱：其絕
        竊取上揭股票、信用卡、現金卡等語。經查：證人丁○○固於審理時證述：伊確於前揭時、地見到被告於伊上
        址家中3 樓處翻東西，且曾詢問被告幹什麼，被告回稱
        「沒有」，被告係與伊電話聯繫後，再至伊家中，由伊
        開門容由被告進入，而且伊發現被告在家中翻東西，亦
        無檢查被告偷走何東西等詞（見本院卷第40～4 2 頁）
        ，則由證人丁○○前開審理中之證詞，僅足以證明被告
        固有於丁○○家中翻找物品，但究竟是否係下手竊取財
        物，則未可知；至證人甲○○雖於審理時證述：家中確
        有失竊上開物品等詞（見本院卷第36頁），惟審理中亦
        供證：其亦不知究係何人竊取該等物品等語（見本院卷
        第38頁）；再者，本案查獲被告騎用所竊機車時，並未
        查得被告曾否持有上開任何失竊之財物。是以自不能僅
        憑證人丁○○未明確指訴被告有下手行竊行為之證言，
        或證人甲○○僅指陳財物失竊，但不知何人竊取之證詞
        ，而遽為被告不利之認定，則既無其他任何積極之事證
        足認被告確有竊盜前述公訴意旨所指財物（除前開機車
        以外）之犯行，從而，此部分原應為無罪之諭知，然因
        公訴意旨以此部分之竊盜犯行，與前開竊取機車之犯行
        部分，係連續犯，具有裁判上一罪之關係，自不另為無
        罪之諭知。
四、公訴意旨又就被告丙○○於前揭時、地以不詳工具撬開車號
    WII-628 號機車電源開關（即電門鎖）之方式竊取該機車，
    就其撬開上開機車電源開關之行為，雖未於起訴法條中論列
    毀損罪之法條，然業已載述起訴書之犯罪事實中，應認被告
    此部分之毀損犯行業經起訴。
  （一）按「案件有告訴或請求乃論之罪，未經告訴者，應諭知
        不受理之判決」刑事訴訟法第303 條第3 款定有明文。
        又刑法第354 條之毀損罪，依同法第357 條之規定為告
        訴乃論之罪。
  （二）被告以不詳工具撬開前揭機車電源開關（即電門鎖、鑰
        匙孔）之事實，業據證人甲○○於審理時證述詳確，且
        陳稱：該機車鑰匙孔已損壞，鑰匙孔外環掉落，且整個
        鑰匙孔鬆脫等詞（見本院卷第37頁），可知被告確係以
        不詳工具毀損該機車電源開關之方式竊取機車，而另涉
        毀損犯行無訛，然因此毀損犯行部分，係告訴乃論之罪
        ，而未據告訴人甲○○提出告訴，依前開刑事訴訟法及
        刑法之規定，原應為不受理判決，然因此毀損犯行部分
        ，與前開竊盜機車犯行，具有方法結果之牽連關係，係
        牽連犯，為裁判上　一罪，爰不另為不受理之諭知。
據上論結，應依刑事訴訟法第299 條第1 項前段，刑法第320 條
第1 項、第47條，罰金罰鍰提高標準條例第1 條前段判決如主文
。
本案經檢察官乙○○到庭執行職務。
中　　華　　民　　國　　94　　年　　9 　　月　　28　　日
　　　　　　　　　刑事第二庭審判長法　官　邱永貴
　　　　　　　　　　　　　　　　  法　官　何佩陵
                                  法  官  高思大
右正本證明與原本無異。
如不服本判決，應於判決送達後10日內向本院提出上訴狀，上訴
於台灣高等法院高雄分院（須附繕本）。
中　　華　　民　　國　　94　　年　　9 　　月　　29　　日
                                  書記官  蔡語珊
附錄條文：
中華民國刑法第320條第1項：
            意圖為自己或第三人不法之所有，而竊取他人之動
            產者，為竊盜罪，處5年以下有期徒刑、拘役或5
            百元以下罰金。
